【裁判字號】    95,訴,87
【裁判日期】    951109
【裁判案由】    商標註冊
【裁判全文】
臺北高等行政法院判決
                                     95年度訴字第00087號
                              .
原      告  日商‧揚歌股份有限公司
代  表  人  甲○○○○
訴訟代理人  丙○○
            丁○○
            黃秀珠律師
被      告  經濟部智慧財產局
代  表  人  蔡練生（局長）
訴訟代理人  乙○○
上列當事人間因商標註冊事件，原告不服經濟部中華民國94年11
月04日經訴字第09406139800號訴願決定，提起行政訴訟。本院
判決如下：
    主  文
原告之訴駁回。
訴訟費用由原告負擔。
    事  實
一、事實概要：原告於民國（以下同）91年11月06日以「GIANNI
     VALENTINO及圖(一)」商標，指定使用於商標法施行細則第49
    條所定商品及服務分類表第25類之「衣服、...、圍裙」等
    商品，向被告申請註冊。案經被告審查，認系爭商標圖樣上
    之外文「GIANNI VALENTINO」及橢圓形內置「V」字母設計
    圖，與據以核駁之荷蘭商‧法倫提諾環球公司首先使用於「
    衣服、冠帽、領帶、皮件」等商品之「VALENTINO」或「V L
    ogo」等著名商標構成近似，有致相關公眾混淆誤認之虞，
    應不准註冊，乃以94年06月28日商標核駁第285937號審定書
    為核駁之處分。原告不服，提起訴願，經訴願決定駁回，原
    告猶未甘服，遂向本院提起行政訴訟。
二、兩造聲明：
  (一)原告聲明：
  1.原處分及訴願決定均撤銷。
  2.被告應作成原告所申請第00000000號商標核予註冊之處分。
  3.訴訟費用由被告負擔。
  (二)被告聲明：
  1.駁回原告之訴。
  2.訴訟費用由原告負擔。
三、兩造之主張：
甲、原告主張：
  (一)按商標圖樣「相同或近似於他人著名之商標或標章，有致公
    眾混淆誤認之虞者」，不得申請註冊，及商標「相同或近似
    於他人著名商標或標章，有致相關公眾混淆誤認之虞，或有
    減損著名商標或標章之識別性或信譽之虞者」，不得註冊，
    為修正前商標法第37條第7款及現行商標法第23條第1項第12
    款所明定，惟其適用須同時符合「兩造商標圖樣相同或構成
    近似」、「據爭商標或標章為著名」以及「有致公眾發生混
    淆誤認之虞」等三要件，且此三要件係構成該條款之必要條
    件，缺一不可。審查商標是否近似，當以商標圖樣之整體觀
    察，較能符合一般人消費辨認商標之習慣及習性。因為一般
    消費者對商標之記憶，是以該商標之整體外觀為基礎，而各
    商標獨具創意之主要部分，亦為一般消費者所易記憶。雖亦
    有就兩商標特易引起一般人之注意之部分細為比對者，然此
    係為得全體觀察之正確結果之一種方法，並非某一定部分相
    同或近似，即屬近似之商標，最終仍應總括圖樣全體再行判
    斷，行政法院72年判字第1395號判決對此有所揭示。而商標
    在外觀、觀念或讀音上，如有一足以產生混同誤認之虞者，
    雖屬近似之商標，惟其判斷標準並非一成不變，仍應就指定
    商品內容、商品購買者、地域、創意及使用情形等因素併同
    考量。商標圖樣是否具有獨特之創意（圖形或意義），可表
    示不同程度之顯著性。而商標之以英文字母作為圖樣設計主
    題者，因係一般人均可能思及之創作，並非出自某人之獨創
    ，亦不應允任何人專斷使用，則縱二商標均以同一種英文字
    母為圖樣，只要其設計旨趣有別，構圖截然可分，外觀足以
    令人清楚辨識，即難謂出自抄襲，尤其，若兩商標圖樣於市
    場上各擁有其知名度，消費者可以輕易加以區別而無相互混
    淆之疑慮，絲毫無不公平競爭之情事，如是，其未構成此一
    條款之適用，即無庸置疑。
  (二)系爭「GIANNI VALENTINO及圖(一)」商標與據以核駁之「VALE
    NTINO」及「V LOGO」商標不構成近似：
  1.標識力薄弱之商標，其區別商品來源之功能有限，受他人攀
    附之可能性不大，保護範圍自應該予以縮小：
    查並非每一個商標均有相同之保護範圍，而是依其標識力之
    強弱，大小不同。商標標識力愈強，其受他人攀附之可能性
    愈大，故需要保護之範圍愈廣，因此他人之商標及商品只需
    與之有少許近似，即可構成近似之虞；反之，商標標識力愈
    弱，其區別商品來源之功能有限，故受保護之範圍愈小，因
    此他人之商標及商品若只與之有少許近似，自尚不足構成混
    淆之虞。若有相當數量近似商標使用於類似產品之上，則可
    顯示該類型商標之標識力薄弱，其保護之範圍應該縮小。換
    言之，只要有少許差異，即足以排除商標混淆之虞。故於判
    斷混淆之虞之際，自不應一律忽視其他近似競爭商標之存在
    。又「商標圖樣之外觀、觀念及讀音等，其中任一項構成近
    似時，原則上即屬近似圖樣。但如該項目在商品相關購買人
    印象中所佔比重較輕，而其他項目足以為區辨時，應認為不
    近似。例如『金龜』與『金龜車』之文字排列雖相彷彿，惟
    本身各具特殊意義，不易造成誤認或聯想。」為被告訂定「
    商標圖樣近似審查要點」七所載。
  2.「V」為弱勢商標，不應將其視為判斷商標是否近似之唯一
    依據:
    查「V」乃為英文26個字母之一，本身不具獨創性，任何人
    皆可能思及創作者，舉凡以「V」為商標圖形申請註冊於他
    類皮包產品且分屬不同之專用權人者實不勝枚舉，如商標註
    冊第577574、672323、581584、653801、687694、732715、
    824667、856042、873935、892344、938126、928277、9417
    72、955594、960985、977000、0000000號等商標；又於「
    鞋子」產品，如商標註冊第337393、388255、418001、4820
    71、485939、529179、628566、636919、675839、699102及
    741476號等商標；於襪子產品，如註冊第817558、663951、
    410498、875846、491466及628352號等商標，由此可見「V
    」字非屬據以核駁商標專用權人（即荷蘭商‧法倫提諾環球
    公司）所獨創，蓋其代表勝利之符號，係為一般人所喜用，
    已有淡化趨勢，故其既可於同類產品中併存未造成消費者之
    混淆誤認，可見消費者可輕易辨識不同「V」字係屬不同品
    牌，因此「V」為弱勢商標毫無疑問，故不應將其視為判斷
    商標是否近似之唯一依據。
  3.兩造商標之外觀、意匠、特色皆不相同，非屬近似商標:
    (1)查系爭商標圖樣係由一英文大寫「G」結合英文字「V」交
      疊組合而成，係表彰其右所置放2個英文字「GIANNI VALE
      NTION」之首字「G」、「V」，反觀據以核駁「V LOGO」
      商標，其商標圖樣係由一「V」字為主體，沿著「V」字上
      端圈出一扁平之方形外框，系爭商標為「GV」之組合，據
      以核駁商標係單一「V」字加上方形外框所構成，其予消
      費者之視覺感受具相當之差異性；何況系爭商標復有外文
      「GIANNI VALENTINO」置於圖形之右側，予人綿延流長之
      感覺，更加凸顯與據以核駁商標「V LOGO」單純圖形化之
      差異性。
    (2)至被告指稱「系爭商標於『VALENTINO』之前又另置有『
      GIANNI』之外文，與據以核駁商標所由出之義大利著名設
      計師『VALENTINO Garavani』之名字『Garavani』相對照
      ，均為以『G』字母為首，以『NI』結尾，文字結構上極
      為相彷...」，實令原告難以心服，蓋系爭商標外文中之
      「GIANNI」與義大利設計師「Garavani」非但字數不同，
      且讀音亦完全不同；何況系爭商標乃將姓氏「VALENT INO
      」置於後，而義大利設計師名稱係將「VALENTINO」置於
      前，整體而言，兩造商標無論外觀、意匠、特色皆不相同
      ，非屬近似商標允無疑義。
  4.「VALENTINO」商標於業界而言，已有淡化現象，是為弱勢
    商標，非為絕對比較之依據:
    系爭商標之外文「GIANNI VALENTINO」與據以核駁註冊第41
    0686、446037號商標「VALENTINO」相較，其字數繁簡有別
    外，系爭商標有一明顯之外文「GIANNI」乃為據以核駁商標
    所無，何況以「VALENTINO」為商標分屬不同之專用權人且
    經被告核准註冊者，比比皆是；又以「VALENTINO」申請於
    皮包產品中尚有註冊第677885號「VALENTINO RUDY」、註冊
    第581627號「俊貿GIANNI VALENTI」、註冊第581628號「俊
    貿GIORGIOVALENTI」、註冊第248818號「MARIO VALENTINO
    」、註冊第766087號「GIOVANNI VALENTINO及圖」等商標；
    申請於皮鞋產品如「MARIO VALENTINO」、「RODOLFO VALEN
    TINO」、「GIORGIO VALENTI」、「SERGIO VALENTE」、「V
    ALENTINO RUDY」、「VALENTIFRANCO」等商標；申請於皮帶
    產品中，如註冊第487677、487711、590789、703069及7479
    08號等商標；申請於帶扣產品，如註冊第298529、372401及
    657199號等商標；因此「V ALENTINO」商標於業界而言，已
    有淡化現象，是為弱勢商標，並非為絕對比較之依據，蓋因
    其屬姓氏之一，故消費者對該商標已有一定程度之認識，伴
    隨該字所搭配之其餘外文，始為比較近似與否之依據，故整
    體而言，兩造商標實不致造成消費者之混淆誤認。
  (三)系爭商標無致消費者產生混淆誤認之虞：
  1.原告為一跨國企業公司，亦為一優良皮件製造商，專門代理
    銷售各種名牌皮件，並對自有品牌相當重視，系爭商標「GI
    ANNI VALENTINO及圖(一)」為其經營品牌之一，除了擁有日本
    當地多件商標專用權外，亦於新加坡取得商標專用權，其中
    ，原告於日本所註冊之商標案件中，亦有系爭商標與據以核
    駁商標於衣服、袋子、產品中同類併存之現象，原告特提供
     鈞院參酌，盼鈞院勿忽略該等個案所代表之實質意義，作一
    公平之審理。
  2.原告於73年即開始經營系爭商標之商品，產品項目囊括「衣
    服、皮包、鞋子、襪子、領帶、帽子、皮帶、手錶、手套、
    雨傘、珠寶、毛巾、寢具用品、陶器」等產品，產品行銷世
    界各地，其設立之專賣店流露出高貴典雅之氣質，原告更不
    惜鉅資刊登大型廣告，印製目錄，故消費者對系爭商標當有
    一定程度之認識，原告長期以來經營系爭商標之商品，從未
    有消費者將其與據以核駁商標之商品產生混淆誤認之情形，
    故被告主觀認為兩造商標有使消費者產生混淆誤認之虞，原
    告甚感不服。
  3.承上可知，以「V」為商標圖形申請註冊於他類之「皮包、
    鞋子、襪子」等產品且分屬不同之專用權人者實不勝枚舉，
    則「V」圖形之商標於同類中併存者比比皆是，而「VELENTI
    NO」字樣於各類中同時併存者亦不乏其例，其皆非屬獨創性
    之文字，則其拘束性當有所限制，既然消費者從未因均具有
    「V圖」或「VALENTINO」部分而致混淆誤認，更可證明消費
    市場上既多有習見之「V圖形」及「VALENTINO」於各類產品
    中出現，則消費者對其來源之識別區辨能力已相對提高，自
    不致因同有已呈弱勢之「V圖」或「VALENTINO」，即產生相
    同商品來源或出處之聯想。因此兩造商標自無致消費者產生
    混淆誤認之虞。
  (四)綜上論結，兩造商標無論外觀或意匠均區別顯然，自不構成
    近似，而以消費者對此類習見「V圖」及「VALENTINO」商標
    之認知程度，其亦無混淆誤認之疑慮，系爭商標自無前揭規
    定之適用，甚為明確。懇請鈞院鑒核，惠賜判決如訴之聲明
    ，以維權益，俾符法制。
乙、被告主張：
  (一)按商標圖樣「相同或近似於他人著名之商標或標章，有致公
    眾混淆誤認之虞者」及「相同或近似於他人同一商品或類似
    商品之註冊商標者」，不得申請註冊；商標「相同或近似於
    他人著名商標或標章，有致相關公眾混淆誤認之虞，或有減
    損著名商標或標章之識別性或信譽之虞者」，不得註冊，分
    別為修正前商標法第37條第7款本文及商標法第23條第1項第
    12款本文之規定：又「本法所稱之著名，指有客觀證據足以
    認定已廣為相關事業或消費者所普遍認知者。」復為商標法
    施行細則第16條所規定。所謂「有致相關公眾混淆誤認之虞
    」，係指商標有使相關消費者對其所表彰之商品來源或產製
    主體發生混淆誤信之虞而言；所謂「有減損著名商標或標章
    之識別性或信譽之虞」者，係指商標以不公平方式或不正利
    用著名商標之識別性，而有致減損著名商標之價值，或因利
    用著名商標信譽而有搭便車不勞而獲之情形者而言。
  (二)本案存在之相關因素之審酌：
  1.商標是否近似暨其近似之程度：
    (1)商標近似係指二商標予人之整體印象有其相近之處，若其
      標示在相同或類似的商品/服務上時，以具有普通知識經
      驗之消費者，於購買時施以普通之注意，可能會有所混淆
      而誤認二商品/服務來自同一來源或誤認不同來源之間有
      所關聯（被告公佈之混淆誤認之虞審查基準5.2.1參照）
      。商標近似之判斷得就二商標外觀、觀念及讀音為觀察。
    (2)本件原告申請註冊之商標圖樣係由外文「GIANNI VALENTI
      NO」及橢圓形內置「V」字母設計圖所聯合構成，與據以
      核駁商標專用權人使用於「衣服、冠帽、領帶、拉鍊、皮
      件、旅行袋、床墊、枕、蓆、窗簾、傢俱、餐具、眼鏡、
      鐘錶及化粧品」等商品之著名「VALENTINO」或橢圓形內
      置「V」字母設計圖相較，二者皆有予人寓目印象極為醒
      目之「VALENTINO」字樣，縱使「VALENTINO」為義大利普
      通且常見之姓氏，惟義大利文在我國尚非普及，且據以核
      駁之專用權人以之作為商標圖樣使用巳為消費者所熟知，
      難謂不具識別性。前者雖於「VALENTINO」之前又另置有
      「GIANNI」外文，與後者所由出之義大利著名設計師「VA
      LEN TION Garavani」之名字「Garavani」相對照，文字
      結構上極為相似，又二者橢圓形內置「V」字母之設計構
      圖、整體外觀、意匠極為彷彿，極易使一般消費者產生聯
      想而發生混同誤認之虞，應屬近似之商標。
  2.商品是否類似暨其類似之程度：
    (1)商品類似係指二個不同的商品，在功能、材料、產製者或
      其他因素上具有共同或關聯之處，如果標上相同或近似的
      商標，依一般社會通念及市場交易情形，易使商品消費者
      誤認其為來自相同或雖不相同但有關聯之來源，則此二個
      商品間即存在類似的關係（前揭審查基準5.3.1參照）。
    (2)查系爭商標指定使用之「衣服、靴鞋、領帶、襪子、服飾
      用禦寒用手套」等商品，與據以核駁之註冊第410686號、
      第446037號商標，係使用於「衣服」或「冠帽、領帶、手
      套、襪子、褲襪」等商品，依一般社會通念及市場交易情
      形，兩造商品為相同或類似之商品，如標示近似的商標，
      易使一般商品消費者誤認其為來自相同或雖不相同但有關
      聯之來源。
  3.據以核駁商標是否為著名之商標或標章：
    據以核駁商標專用權人其外文「VALENTINO」及「V Logo 」
    商標係由其首先使用於表彰其「衣服、冠帽、領帶、皮件」
    等商品，除已在世界各國獲准註冊外，在我國亦已取得註冊
    第410686、446037、358389、429221、430311、434569號、
    929395、454361、575459號等多件商標專用權，「VALENTIN
    O」及「V Logo」商標之商品，均係出自義大利設計名師「V
    ALENTION Garavani」之手，其設計產品頗受世界知名人仕
    所喜愛，屢為報章雜誌所報導，且其為廣泛促銷其商品，除
    在世界各大城市設置直屬商店或經銷商外，並大量製作精美
    型錄及於著名雜誌刊登廣告，亦進口我國於各大百貨公司及
    飯店之名品商店陳列銷售，該商標所表彰之商品信譽堪認業
    已廣為相關事業及消費者所普遍認知，應為著名之商標，並
    經被告以中台異字第881044、880974、881442、881443、88
    1331、891365、900402、901222、901036、910018號等多件
    商標異議審定書肯認在案，在本件系爭商標於91年11月06日
    申請註冊時，該據以核駁商標商品之信譽，已成為相關事業
    及消費者所普遍認知之著名商標，凡此有據以核駁商標專用
    權人所檢附之我國及義大利註冊證影本、商標異議審定書及
    於我國及世界各國就有關據以核駁商標爭議事件之判決與處
    分書影本等證據資料影本附卷可稽。（附卷於被告中台異字
    第G00000000號商標異議審定書檔卷內）
  (三)綜合兩造商標圖樣近似、商品類似之程度及據以核駁商標已
    成為著名商標等因素加以判斷，原告以「GIANNI VALENTINO
    及圖」申請註冊，指定使用於相同或類似商品上，客觀上有
    使消費者對其所表彰之商品來源或產製主體與據以核駁商標
    相聯想致產生混淆誤認之虞，自有首揭法條規定之適用。
  (四)至於原告所舉以「V」為商標圖形申請註冊於他類商品或以
    「VALENTINO」聯合式商標申請註冊均有獲准併存註冊之諸
    多案例為置辯一節，為核其商標圖樣設計均與系爭商標圖樣
    設計不同，且申請註冊時間亦各異，案情難謂相當，基於商
    標審查個案拘束原則，自難比附援引執系爭商標應准註冊之
    論據。是被告依法核駁其註冊之申請，並無不合，爰請求判
    決駁回原告之訴。
    理  由
一、按商標相同或近似於他人著名商標或標章，有致相關公眾混
    淆誤認之虞，或有減損著名商標或標章之識別性或信譽之虞
    者，不得註冊，為商標法第23條第1 項第12款所明定。所謂
    著名之商標或標章，係指有客觀證據足以認定該商標或標章
    已廣為相關事業或消費者所普遍認知者，商標法施行細則第
    16條亦定有明文。又所謂「有致相關公眾混淆誤認之虞者」
    ，係指兩商標因相同或構成近似，致使相關消費者誤認為同
    一商標，或雖不致誤認二商標為同一商標，但極有可能誤認
    二商標之商品/ 服務為同一來源之系列商品/ 服務，或誤認
    二商標之使用人間存在關係企業、授權關係、加盟關係或其
    他類似關係而言。而判斷有無混淆誤認之虞，則應參酌商標
    識別性之強弱、商標之近似及商品/ 服務類似等相關因素之
    強弱程度、相互影響關係及各因素等綜合認定是否已達有致
    相關消費者產生混淆誤認之虞。
二、本件係原告前於91年11月06日以「GIANNI VALENTINO及圖(一)
    」商標，指定使用於商標法施行細則第49條所定商品及服務
    分類表第25類之「衣服、... 、圍裙」等商品，向被告申請
    註冊。案經被告審查，認系爭商標圖樣上之外文「GIANNI V
    ALENTINO」及橢圓形內置「V 」字母設計圖，與據以核駁之
    荷蘭商‧法倫提諾環球公司首先使用於「衣服、冠帽、領帶
    、皮件」等商品之「VALENTINO 」或「V Logo」等著名商標
    構成近似，有致相關公眾混淆誤認之虞，應不准註冊，乃以
    94年06月28日商標核駁第285937號審定書為核駁之處分。原
    告則不服，為如事實欄所載之主張。是本件之爭執，在於系
    爭商標與據以核駁商標，是否構成近似？
三、本院判斷如下：
  (一)判斷商標是否近似，應以商標圖樣整體為觀察。此乃商標呈
    現在消費者眼前的是整體圖樣，而非割裂為各部分分別呈現
    ，至所謂「主要部分觀察」，仍不得背於整體觀察之原則，
    易言之，主要部分最終仍是影響商標給予消費者的整體印象
    ，是以，判斷商標近似，必須以整體觀察為依歸。查原告申
    請註冊之「GIANNI VALENTINO及圖(一)」商標圖樣係由一缺口
    之橢圓形框內置一「V 」字設計圖及外文「GIANNI VALENTI
    NO」所聯合組成，與據以核駁商標專用權人使用於「衣服、
    冠帽、領帶、皮件」等商品之「VALENTINO 」商標或「V Lo
    go」商標圖樣相較，系爭商標外文雖為「GIANNI VALENTINO
    」二字，惟予消費者寓目印象仍可明顯區辨為「GIANNI」與
    「VALENTINO 」兩部分，各為引人注意之主要部分，與據以
    核駁之「VALENTINO 」商標均有相同之外文「VALENTINO 」
    ，雖然外文「VALENTINO 」為義大利普通常見之姓氏，惟義
    大利文在我國尚非普及，且經據以核駁商標專用權人以之作
    為商標廣泛行銷使用已為消費者所熟知之著名商標，難謂不
    具識別性，故二者應屬構成近似之商標；又系爭商標圖樣與
    據以核駁之「V Logo」商標圖樣，均有引人注意之橢圓形框
    內置「V 」字設計圖，外觀、構圖意匠極為彷彿，予消費者
    寓目印象明顯，於異時異地隔離觀察，系爭商標客觀上極易
    引起一般消費者與據以異議商標產生混淆誤認之虞，應屬構
    成近似。
  (二)次查，外文「VALENTINO 」及「V Logo」商標係由荷蘭商‧
    法倫提諾環球公司（原名：荷蘭商‧格樂伯根斯公司）首先
    使用於「衣服、冠帽、領帶、皮件」等商品，除已在世界各
    國獲准註冊外，在我國亦早自67年起，即取得註冊第97068
    、974 25、97428 、97437 、97465 、97487 、97490 、97
    621 、97722 、98396 號「VALENTINO 」商標，雖上揭商標
    因未延展註冊，乃自76年起陸續重新申請註冊取得第358389
    、410686、429221、430311、434569、446037、454361、5
    75459 、929395號等多件商標專用權；該「VALENTINO 」及
    「V Logo」商標之商品，均係出自義大利著名設計師「VALE
    NTION Garavani」之手，所設計之產品頗受世界知名人仕所
    喜愛，屢為報章雜誌所報導，且為廣泛促銷其商品，除在世
    界各大城市設置直屬商店或經銷商外，並大量製作精美型錄
    及於著名雜誌刊登廣告，亦於我國各大百貨公司及飯店之名
    品商店陳列銷售，在系爭商標91年11月06日申請註冊前，該
    商標所表彰之商品信譽堪認業已廣為相關事業及消費者所普
    遍認知，應為著名之商標，凡此有據以核駁商標專用權人所
    檢附之我國及義大利商標註冊證影本、我國及世界各國就有
    關據以核駁商標爭議事件之判決與處分書影本等證據資料影
    本附卷可稽（附於被告中台異字第901036號商標異議審定書
    案卷內）。再者，外文「VALENTINO 」商標已於我國使用多
    年，屬著名之商標，業經行政法院（改制後稱最高行政法院
    ）及被告另案80年度判字第2428號判決與中台異字第G00000
    00 0號、第G00000000 號、第G00000000 號、第G00000000
    號、第G00000000 號、第G00000000 號、第G00000000 號及
    第G00000000 號異議審定書中予以論明；從而，衡酌系爭商
    標與據以核駁商標屬高度近似之商標，且據以核駁商標已為
    著名之商標，則系爭商標之申請註冊，客觀上自有使相關事
    業及消費者對其所表彰商品之來源或產製主體發生混淆誤認
    之虞。
  (三)末查，據以核駁商標既為國內一般消費者所熟識而著名商標
    ，並經被告核准註冊而取得商標權，自應受到更大之保護。
    商標法第23條第1 項第12款立法意旨，除為防止與著名商標
    產生混淆誤認之虞外，乃在商標以不公平方式或不正利用著
    名商標之識別性，而有致減損著名商標之價值，或利用著名
    商標之信譽而有搭便車不勞而獲之情形；本件兩造商標均係
    外文商標，而一般消費者對於外文之辨識能力，尚不能與中
    文等量齊觀；況系爭商標指定使用之「衣服、靴鞋、領帶、
    襪子、服飾用禦寒用手套」等商品，與據以核駁商標中之註
    冊第410686、446037號「VALENTINO 」商標（該等商標已於
    93年07月16日公告移轉予義大利商‧法倫提諾公司）所指定
    使用之「衣服」、「冠帽、領帶、手套、襪子、褲襪」等商
    品，依一般社會通念及市場交易情形，係屬同一或類似之商
    品。
  (四)綜上說明，揆諸系爭商標與據以核駁商標圖樣近似、商品類
    似之程度，及據以核駁商標已成為著名商標等因素加以判斷
    ，原告以「GIANNI VALENTINO及圖」申請註冊，指定使用於
    相同或類似商品上，客觀上有使消費者對其所表彰之商品來
    源或產製主體與據以核駁商標相聯想致產生混淆誤認之虞，
    被告為應不准註冊之處分，依法自無不合。
四、綜上所述，原處分以系爭商標有違商標法第23條第1 項第12
    款之規定，而為不准註冊之處分，自無違誤，訴願決定予以
    維持，亦屬妥適。原告主張撤銷訴願決定及原處分，並請求
    被告應作成原告所申請第00000000號商標核予註冊之處分，
    為無理由，應予駁回。
五、本件事證已明，兩造其餘主張或答辯，已與本院判決結果無
    涉，爰毋庸一一論列，併此敘明。
據上論結，本件原告之訴為無理由，爰依行政訴訟法第98條第3
項前段，判決如主文。
中    華    民    國    95    年    11    月    9     日
                    第七庭審判長法  官  李  得  灶
                                法  官  李  玉  卿
                                法  官  黃  秋  鴻
上為正本係照原本作成。
如不服本判決，應於送達後20日內，向本院提出上訴狀並表明上
訴理由，如於本判決宣示後送達前提起上訴者，應於判決送達後
20日內補提上訴理由書（須按他造人數附繕本）。
中    華    民    國    95    年    11    月    9     日
                                書記官  蘇  婉  婷


司法院資訊處製作；財團法人民間司法改革基金會備份。
